【裁判字號】    89,上易,177
【裁判日期】    890223
【裁判案由】    竊盜
【裁判全文】
臺灣高等法院臺中分院刑事判決          民國八十九年度上易字第一七七號
    上  訴  人
    即  被  告  丙○○
    選任辯護人  劉淑華
右上訴人因竊盜案件，不服台灣彰化地方法院中華民國八十八年十二月八日第一審判
決（民國八十八年度易字第一二三○號，起訴案號：台灣彰化地方法院檢察署民國八
十八年度偵字第七八五六號），提起上訴，本院判決如左：
    主      文
上訴駁回。
    事      實
一、丙○○在彰化縣埤頭鄉○○路八號經營飛翔鴿舍，買賣鴿子及飼料，竟意圖為自
    己不法所有，與高坤煌（由檢察官另行移請台灣高等法院台南分院併案審判中）
    基於共同犯意之聯絡，於民國（下同）八十八年七月三十日上午八時三十分許，
    不知情為已報失竊之車輛，搭乘高坤煌所駕駛向綽號「肥豬」之甲○○借用之已
    被申報失竊之車牌號碼ＯＥ─六四四五號箱型銀藍色自用小客貨車，至彰化縣二
    水鄉山區內不詳地點，自不詳人所架設攔捕賽鴿等鳥類用之鳥網上，共同竊取丁
    ○○所有，於同日早上六時許，自南投市○○路○段一七四號放飛訓練，經過該
    處卻不幸為鳥網纏阻之賽鴿五隻（腳環號碼台鴿六四六○○九、六四六○七二、
    六四六○八一、六四六○八三、六四六○八六）。得手後將鴿子置於布袋內，放
    在前揭車上，於同日中午十二時許駛經彰化縣二水鄉○○村○○路○段三六三巷
    口前時，為警查獲，惟賽鴿五隻均已死亡。
二、案經彰化縣警察局田中分局報請台灣彰化地方法院檢察署檢察官偵查起訴。
        理  由
一、訊據上訴人即被告丙○○（以下稱被告）矢口否認有竊盜鴿子之犯行，辯稱：當
    天早上是高坤煌來找渠出去喝酒，鴿子是高坤煌自己捉的，且渠也沒有看見高坤
    煌去捉鴿子等語。經查，前揭五隻鴿子係被害人丁○○（以下稱被害人）所有，
    於當日早上六時許，自南投市○○路○段一七四號放飛訓練後，迄於同日中午十
    二時許即接獲警方通知到派出所認領，且鴿子已死亡之事實，業據被害人於警訊
    中證述明確，並有其出具前揭五隻已死亡鴿子之贓物認領保管單一紙及死亡的鴿
    子相片一張在卷可按。該五隻鴿子係遭他人竊捕至明。又共犯高坤煌先於警訊中
    諉稱鴿子五隻係被告所有，於當日早上四時許，其開車載被告時，被告順便提著
    鴿子坐入車中等語，圖避刑責，惟與前揭被害人所述鴿子係於當日早上六時許才
    放飛之證述顯有時間之矛盾不合，高坤煌警訊供述委無足採。嗣高坤煌即於檢察
    官偵查中坦承鴿子係其所捉為實，雖無供承被告是否為共犯，惟揆以被告於警訊
    中所供，高坤煌載渠至二水鄉山區喝酒，旁邊有捕鴿網，結果五隻賽鴿飛入網內
    ，高坤煌就去取鴿，鴿子是八十八年七月三十日早上八時三十分高坤煌在二水鄉
    山區竊取的等語；與檢察官偵查中所供，是高坤煌載渠到二水鄉山上，當時看到
    人家插網，有鴿子在網上，由高坤煌下去捉等語，足徵高坤煌對被告並無避諱犯
    行，此衡諸常情，若被告與高坤煌不具共犯關係，則高坤煌寧有甘冒風險自曝不
    法鳥網之架設地讓被告知曉，且復自露其不法犯行徒留把柄於被告之手之可能，
    足證被告係與高坤煌共犯本案至為灼然。被告選任辯護人辯護意旨雖以竊盜賽鴿
    係高坤煌一人所為，被告事前完全不知情，又未參與，非共犯等語置辯，並請求
    再傳證高坤煌或調取高坤煌有關之卷供調查一節，因被告顯與高坤煌具共犯關係
    已析論於上，且高坤煌於警訊、檢察官偵查中供述互異之情形，足見高坤煌其人
    證言之可信度不高，本院認無再傳證高坤煌或調閱其相關卷供之需，並辯護意旨
    亦未足採取。綜上所述，被告所辯並不足採，本件事證明確，被告犯行堪予認定
    。
二、核被告所為係犯刑法第三百二十條第一項之竊盜罪。被告與高坤煌間具犯意之聯
    絡、行為之分擔，應論以共同正犯。原審法院審酌被告之素行、犯罪之動機、目
    的、手段，所生危害，暨犯後仍飾詞否認，不知悔改等一切情狀，適用刑法第二
    十八條，第三百二十條第一項，罰金罰鍰提高標準條例第一條前段之規定，判決
    被告共同竊盜罪，量處拘役伍拾日。認事用法，均無不合，被告上訴意旨仍執前
    揭辯解，鴿子是高坤煌一人捉的，渠事先並不知，非共同正犯等語，否認犯罪，
    經核為無理由，應予駁回。
三、據上論結，應依刑事訴訟法第三百六十八條，判決如主文。
本案經檢察官乙○○到庭執行職務。
中      華      民      國    八十九     年      二       月   二十三   日
                                  臺灣高等法院臺中分院刑事第三庭
                                        審判長法  官  方  艤  駐
                                              法  官  吳  信  銘
        法  官  王  德  麟
右正本證明與原本無異。
不得上訴。
                                              書記官  陳  曉  青
中      華      民      國    八十九     年      二       月   二十四   日
附錄本案論罪科刑法條：
刑法第三百二十條
意圖為自己或第三人不法之所有，而竊取他人之動產者，為竊盜罪，處五年以下有期
徒刑、拘役或五百元以下罰金。
                                                                        Ｑ


司法院資訊處製作；財團法人民間司法改革基金會備份。
